【裁判字號】    95,簡上,866
【裁判日期】    951025
【裁判案由】    詐欺等
【裁判全文】
臺灣高雄地方法院刑事判決             95年度簡上字第866號
上  訴  人  臺灣高雄地方法院檢察署檢察官
被      告  丙○○
上列上訴人因被告詐欺等案件，不服本院高雄簡易庭95年度簡字
第2900號中華民國95年5 月30日第一審刑事簡易判決（聲請簡易
判決處刑案號：95年度偵字第5938號），提起上訴及移送併辦（
95年度偵字第17647 號），本院管轄之第二審合議庭依簡式審判
程序審理，判決如下：
    主  文
原判決撤銷。
丙○○連續犯詐欺取財罪，處有期徒刑肆月，如易科罰金，以銀
元佰元即新臺幣玖佰元折算壹日。
    事  實
一、丙○○自始即無返還之真意，基於意圖為自己不法之所有之
    詐欺取財概括犯意，先後於下列時、地，詐取他人之財物：
 (一) 於民國94年12月27日下午4 時45分許，在其前曾擔任保全人
    員之高雄市○○區○○路798 號大樓前，向住戶甲○○訛稱
    借用行動電話使用云云，致甲○○誤認其有返還之真意，而
    陷於錯誤，將其所有之OKWAP 廠牌、S762型號、序號為0000
    00000000000 號之行動電話1 支（內含門號為0000000000號
    之SIM 卡1 張），交付予丙○○使用。詎其旋將上開行動電
    話攜離，並變賣花用，未予返還，甲○○方知上當。
 (二) 於95年1 月3 日下午3 時許，在高雄市○○區○○街183 巷
    巷口，重施故技，向鄰居乙○○詐稱借用行動電話使用云云
    ，致乙○○誤認其有返還之真意，而陷於錯誤，將其所有之
    NOKIA 廠牌、3315型號、序號不詳之行動電話1 支（內含門
    號不詳之SIM 卡1 張），交付予丙○○。詎丙○○旋將上開
    行動電話攜離，並變賣花用，未予返還，乙○○始悉受騙。
二、案經甲○○訴由高雄市政府警察局左營分局、乙○○訴由高
    雄市政府警察局三民第一分局分別報請臺灣高雄地方法院檢
    察署檢察官偵查後聲請簡易判決處刑及移送併辦。
    理  由
一、本件被告所犯為死刑、無期徒刑、最輕本刑為3 年以上有期
    徒刑以外之罪，其於準備程序進行中，就被訴事實為有罪之
    陳述，經本院告知簡式審判程序之旨，並聽取被告及檢察官
    之意見後，合議庭認宜進行簡式審判程序，爰依刑事訴訟法
    第273 條之1 第1 項規定，裁定進行簡式審判程序，合先敘
    明。
二、前揭事實，業據被告於本院審理中坦白承認，且經證人即告
    訴人甲○○、乙○○於警詢中指訴明確，均核與被告前開自
    白相符，並有行動電話保證書1 紙在卷可稽，足認被告自白
    應與事實相符，自堪採信。本件事證明確，被告犯行洵堪認
    定，應予依法論科。
三、按行為後法律有變更者，適用行為時之法律。但行為後之法
    律有利於行為人者，適用最有利於行為人之法律，刑法第2
    條第1 項定有明文。又有關新舊法之比較，應就罪刑有關之
    共犯、未遂犯、想像競合犯、牽連犯、連續犯、結合犯以及
    累犯加重、自首減輕暨其他法定加減原因與加減例等一切情
    形，綜其全部罪刑之結果而為比較（最高法院95年第8 次刑
    事庭會議決議參照）。本件被告行為後，如附表所示之相關
    法律均已變更，俱於95年7 月1 日施行。玆經如附表所示之
    整體比較結果，裁判時之法律並非有利於被告。揆諸前開規
    定，自應適用各該行為時即修正前之法律。
四、核被告所為，係犯刑法第339 條第1 項之詐欺取財罪。其先
    後二度詐欺取財之犯行，時間緊接，觸犯構成要件相同之罪
    名，顯係基於概括犯意反覆為之，為連續犯，應依修正前刑
    法第56條以一罪論，並加其刑。移送併辦部分即其詐取告訴
    人乙○○行動電話之犯行，雖未據聲請簡易判決處刑，惟與
    前開論罪科刑部分即詐取告訴人甲○○行動電話之犯行，有
    連續犯之裁判上一罪關係，為聲請簡易判決處刑效力所及，
    本院自應併予審理。
五、原審以被告罪證明確，依法論罪科刑，原非無見，惟未及審
    酌移送併辦部分即其詐取告訴人乙○○行動電話之犯行，究
    有未恰，檢察官執此上訴及移送併辦，為有理由，應由本院
    予以撤銷改判。審酌被告年輕力壯，四肢健全，不思以正當
    途徑賺取金錢，竟一再利用他人之信任，詐取告訴人之行動
    電話變賣花用，侵害他人財產，影響社會治安；惟念其於審
    理中坦承犯行，犯罪後態度尚可，且詐得行動電話2 支，價
    值尚非過鉅等一切情狀，量處如主文所示之刑，並諭知易科
    罰金之折算標準，以資儆懲。
據上論斷，應依刑事訴訟法第455 條之1 第1 項、第3 項、第36
9 條第1 項前段、第364 條、第299 條第1 項前段，刑法第2 條
第1 項前段、修正前刑法第56條、刑法第339 條第1 項、修正前
刑法第41條第1 項前段，罰金罰鍰提高標準條例第1 條前段、修
正前罰金罰鍰提高標準條例第2 條，判決如主文。
中    華    民    國    95    年    10    月    25    日
                  刑事第六庭    審判長法  官  曾逸誠
                                      法  官  王  琁
                                      法  官  林柏壽
以上正本證明與原本無異。
不得上訴。
中    華    民    國    95    年    10    月    25    日
                                      書記官  林國龍
附錄本案論罪科刑法條：
中華民國刑法第339 條第1 項
意圖為自己或第三人不法之所有，以詐術使人將本人或第三人之
物交付者，處5 年以下有期徒刑、拘役或科或併科1 千元以下罰
金。
附表：
┌──────┬───────┬───────┬──────────┬────┐
│相關變更條文│修正前舊法規定│   新法規定   │      比較理由      │比較結果│
├──────┼───────┼───────┼──────────┼────┤
│罰金刑下限變│該罪法定刑為「│該罪法定刑為「│新法罰金數額下限、計│舊法有利│
│更（刑法第33│5 年以下有期徒│5年以下有期徒 │算額度較舊法增加，修│        │
│條第5 款）  │刑、拘役或科或│刑、拘役或科或│正後之法律效果對被告│        │
│            │併科1 千元以下│併科新臺幣3 萬│較不利，比較言之，以│        │
│            │罰金」，罰金數│元以下罰金」，│舊法對被告有利。    │        │
│            │額下限為銀元1 │罰金數額下限為│                    │        │
│            │元（即新臺幣3 │新臺幣1 千元以│                    │        │
│            │元）以上。    │上，並以百元計│                    │        │
│            │              │算之。        │                    │        │
├──────┼───────┼───────┼──────────┼────┤
│易科罰金折算│犯最重本刑為5 │犯最重本刑為5 │易科罰金折算標準由銀│舊法有利│
│標準變更 (修│年以下有期徒刑│年以下有期刑以│元300 元即新台幣900 │        │
│正前刑法第41│以下之刑之罪，│下之刑之罪，而│元，提高為以新臺幣1,│        │
│條第1 項前段│而受6 個月以下│受6 個月以下有│000 元、2,000元、3,0│        │
│、修正前罰金│有期徒刑或拘役│期徒刑或拘役之│00元折算1 日        │        │
│罰鍰提高標準│之宣告得以1 元│宣告者，得以新│                    │        │
│條例第2條／ │以上3 元以下折│臺幣1,000 元、│                    │        │
│現行刑法第41│算1 日，易科罰│2,000元或3,000│                    │        │
│條第1項前段)│金。          │元折算1 日，易│                    │        │
│            │              │科罰金。      │                    │        │
├──────┼───────┼───────┼──────────┼────┤
│連續犯規定刪│連續數行為而犯│刪除          │如依舊法連續犯規定，│舊法有利│
│除（刑法第56│同一罪名者，以│              │係以一罪論，得加重其│        │
│條）        │一罪論但得加重│              │刑至二分之一，如依新│        │
│            │其刑至二分之一│              │法，因連續犯規定已刪│        │
│            │              │              │除，應分論併罰，以舊│        │
│            │              │              │法對被告有利。      │        │
├──────┼───────┴───────┴──────────┴────┤
│整體比較結果│舊法較有利於行為人                                            │
└──────┴───────────────────────────────┘


司法院資訊處製作；財團法人民間司法改革基金會備份。
